【裁判字號】    97,重訴,2
【裁判日期】    970527
【裁判案由】    毒品危害防制條例
【裁判全文】
臺灣高雄地方法院刑事判決               97年度重訴字第2號
公  訴  人  臺灣高雄地方法院檢察署檢察官
被      告  甲○○
選任辯護人  張賜龍律師
            陳靜娟律師
被      告  己○○
被      告  庚○○
前列二人共同
選任辯護人  李衍志律師
上列被告因毒品危害防制條例案件，經檢察官提起公訴（96年度
偵字第26407 號），本院判決如下：
    主  文
甲○○共同製造第二級毒品，累犯，處有期徒刑玖年，處奪公權
肆年；扣案如附表三所示之物沒收銷燬之，如附表四所示之物沒
收。
己○○共同製造第二級毒品，處有期徒刑捌年陸月，處奪公權肆
年；扣案如附表三所示之物沒收銷燬之，如附表四所示之物沒收
。
庚○○共同製造第二級毒品，處有期徒刑捌年陸月，處奪公權肆
年；扣案如附表三所示之物沒收銷燬之，如附表四所示之物沒收
。
    事  實
一、甲○○曾因竊盜罪經法院判處有期徒刑10月，於民國96年3
    月19日縮刑期滿執行完畢。甲○○、己○○、庚○○明知甲
    基安非他命係毒品危害防制條例第2 條第2 項第2 款所列之
    第二級毒品，不得製造、販賣、運輸、轉讓、施用或持有，
    竟與丁○○、戊○○、綽號「空仔」或「老智仔」之乙○○
    （以上3 人均由檢察官另行簽分偵辦）綽號「幼齒」之不詳
    姓名成年人，共同基於製造甲基安非他命之犯意聯絡，於96
    年8 月間，先由丁○○、戊○○提供資金新台幣（下同）
    150 萬元、鹽酸麻黃素原料及其他製造甲基安非他命所需之
    相關化學原料、器具等，交付予甲○○，甲○○則負責尋找
    製毒場地以共同製造甲基安非他命，丁○○並允諾製毒事成
    後，給付50萬元報酬予甲○○，製毒期間則由戊○○居中聯
    絡。謀議既定，甲○○即另找與之有犯意聯絡之己○○、庚○○共同協助製造毒品、清洗製造器具、打掃場地等工作。
    丁○○另指派不詳姓名年籍綽號「幼齒」之成年男子為製毒
    師傅，指導、監督甲○○、己○○、庚○○製造毒品。先由
    庚○○出面以承租人身分承租位於彰化縣和美鎮竹圍里中寮
    幹73Y73 電線桿旁之鐵皮工寮，作為製造毒品甲基安非他命
    之初階段場所，並協助製造毒品，甲○○及「幼齒」則給予
    每月3 萬元之代價；另甲○○提供其住處彰化市○○路328
    巷22號作為製造毒品甲基安非他命後階段純化場所，甲○○
    並指示己○○在上開住處，協助製造毒品及清洗搬運器具、
    打掃場地，1 日代價為5000元。其製造流程為「幼齒」與甲○○等人，先在鐵皮屋內，以「紅磷法」進行前階段程序（
    加熱取代程序）製造安非他命液態半成品（製程如下：在麻
    黃素或酸鹽內，加入紅磷、氫碘酸溶液或碘及蒸餾水，置
    於燒杯，以冷凝管將水蒸氣冷凝為水回流或持續水蒸氣通入
    ，加熱迴流持續保持水溶液狀態反應），再由庚○○將液態
    半成品搬運至彰化市○○路328 巷22號，由「幼齒」負責安
    非他命結晶純化後階段程序（製程如下：將溶液以甲苯、鹽
    酸氣體析出結晶，結晶完成經過濾，晒乾取得甲基安非他命
    結晶），甲○○、己○○、庚○○等3 人則在一旁協助晒乾
    、翻面及清洗、搬運製造器具等工作，而製得甲基安非他命
    結晶成品。嗣於96年9 月9 日（起訴書載為21日）21時許，
    為法務部調查局南部地區機動工作組、台南縣警察局少年隊
    、海巡署台東查緝隊、彰化縣警察局所組成專案小組人員，
    分別在彰化市○○路○ 段、彰化市○○路○ 段拘提甲○○、
    庚○○2 人後，至彰化市○○路328 巷22號搜索，查獲甲基
    安非他命結晶成品3155.2公克（空包裝總重約54.8公克，純
    度91.66%，純質淨重約2892.06 公克）、半成品5200公克（
    空包裝重約600 公克，純度12.97%，純質淨重約674.44公克
    ）、海洛因1 小包（「幼齒」所有）及其他製造工具一批（
    如附表一所示），並逮捕現場看守之己○○。隨即於庚○○
    帶領下，前往彰化縣和美鎮竹圍里中寮幹73Y73 電線桿旁之
    鐵皮工寮搜索，並查獲甲基安非他命液態半成品4875公克（
    空包裝重約125 公克，純度16.09%，純質淨重約784.39公克
    ）、黑色液態安非他命淨重約255 公克（空包裝重約25公克
    ，純度45.38%，純質淨重約115.72公克）及其他製造工具一
    批（如附表二所示）。
二、案經法務部調查局南部地區機動工作組移送臺灣高雄地方法
    院檢察署檢察官偵查起訴。
     理  由
壹、關於證據能力：
一、按被告以外之人（包括證人、鑑定人、告訴人、被害人及共
    同被告等）於審判外之陳述雖不符刑事訴訟法第159 條之1
    至之4 等四條之規定，而經當事人於審判程序同意作為證據
    ，法院審酌該言詞陳述或書面陳述作成時之情況，認為適當
    者，亦得為證據；當事人、代理人或辯護人於法院調查證據
    時，知有刑事訴訟法第159 條第1 項不得為證據之情形，而
    未於言詞辯論終結前聲明異議者，視為有前項之同意，同法
    第159 條之5 定有明文。立法意旨在於傳聞證據未經當事人
    之反對詰問予以核實，原則上先予排除。惟若當事人已放棄
    反對詰問權，於審判程序中表明同意該等傳聞證據可作為證
    據；或於言詞辯論終結前未聲明異議，基於尊重當事人對傳
    聞證據之處分權，及證據資料愈豐富，愈有助於真實發見之
    理念，且強化言詞辯論主義，使訴訟程序得以順暢進行，上
    開傳聞證據亦均具有證據能力。本件證人甲○○於調查及
    偵查中之證述。證人庚○○於調查及偵查中之證述。證
    人己○○於調查及偵查中之證述。其等所為之上開警詢、偵
    查筆錄內容，業經當事人於審判程序同意作為證據（本院行
    準備程序時予以檢察官、辯護人及被告等人表示意見。當事
    人或辯護人均未對該等筆錄內容異議而表示不爭執），依上
    開規定，是其於警詢、偵查中之證言應具有證據能力（已擬
    制同意其有證據能力，本院審酌上開筆錄作成時，較無人情
    施壓或干擾，亦無不當取供之情形，認為以之作為本案之證
    據亦屬適當，是其於警詢、偵查筆錄之證言自具有證據能力
    ）。
二、按刑事訴訟法第159 條之4 規定，除前三條之情形外，下列
    文書亦得為證據：(一)除顯有不可信之情況外，公務員職務上
    製作之紀錄文書、證明文書。(二)除顯有不可信之情況外，從
    事業務之人於業務上或通常業務過程所須製作之紀錄文書、
    證明文書。(三)除前二款之情形外，其他於可信之特別情況下
    所製作之文書。此係因公務員職務上製作之紀錄文書或證明
    文書，係公務員依職權所為，與其責任、信譽攸關，若有錯
    誤、虛偽，公務員可能因此擔負刑事及行政責任，且該等文
    書經常處於可能受公開檢查之狀態，其正確性及真實之保障
    極高；另從事業務之人在業務上或通常業務過程製作之上開
    文書，因係於通常業務上不間斷而規律之記載，一般均有會
    計等人員校對，記錄時亦無預見日後將作為證據之偽造動機
    ，其虛偽之可能性較小，且如讓製作者以口頭方式在法庭上
    再重述過去之事實或數據，實際上有其困難，二者具有一定
    程度之不可代替性，是除非有顯不可信之情況外，上開公務
    文書或業務文書應均具有證據能力；又與上開公務文書或業
    務文書同具有可信性之官方公報、統計表、體育紀錄、學術
    論文及家譜等文書，除非均有顯不可信之情況外，基於同一
    理由，亦應具有證據能力。本件卷附搜索扣押筆錄、現場及
    扣押物照片、扣押物品目錄表、法務部調查局96年10月23日
    調科壹字第0960011850號鑑定書1 紙、行動電話門號
    0000000000、0000000000號於96年9 月4 日起至96年9 月9
    日止之電話譯文、台灣高雄地方法院檢察署通訊監察書（期
    間自96年8 月28日上午10時起至96年9 月26日上午10時止、
    行動電話門號0000000000號及期間自96年8 月21日上午10時
    許至96年9 月18日上午10時止、行動電話門號0000000000號
    ）、高雄市立凱旋醫院高市凱醫驗字第5401號濫用藥物成品
    檢驗鑑定書1 紙，均係公務員職務上或從事業務之人於業務
    上或通常業務過程所須而製作之文書，亦無顯不可信之情況
    ，上開文書應具有證據能力。
貳、關於實體部分：
一、訊據被告甲○○固承認有收受共犯丁○○所交付之金錢150
    萬元，並居間聯絡丁○○、戊○○及綽號「幼齒」之不詳姓
    名成年男子及要庚○○出面承租彰化縣中寮幹73Y70 電線桿
    旁鐵皮工寮等行為；惟矢口否認有共同製造安非他命之犯行
    ，辯稱：其並沒有參與製造安非他命，也不知道製作情形，
    僅幫忙尋找製毒房子、找人打掃、清洗、買食物等日常用品
    ，並非製造安非他命構成要件行為，其與製毒集團亦無共同
    製造安非他命之犯意聯絡，伊最多亦只是幫助犯而已云云；
    被告己○○則承認被幼齒搧動而幫他洗杯子，幼齒說洗杯子
    沒有伊的事情，伊頂多是被罰錢，東西是幼齒的，跟伊沒有
    關係，本來伊不要去，但是幼齒一直慫恿伊去，伊沒有參與
    製造，最多亦是幫助犯而已云云；被告庚○○則承認幫幼齒
    承租房子、打掃環境，惟辯稱不知道幼齒是在製作毒品，亦
    很後悔幫幼齒承租房子，其對毒品也不了解，不知道幼齒所
    說的農藥就是毒品，其並未參與製造毒品，最多亦是幫助犯
    而已云云。第查：
(一)、被告甲○○有與共犯丁○○、戊○○共同策畫並參與製造第
    二級毒品安非他命之犯行，業據其於迭次警、偵訊中及本院
    羈押審理庭自承在卷：
  (甲)96.9.10 第1 次警詢：
  1.於96.9.9查扣的毒品，係將安非他命製成為成品後由「幼齒
    」送往貨主「阿偉」。2.幼齒真實姓名為林俊明 (發音同)
  3.貨主阿偉聯絡電話0000000000，我都以公共電話撥打給阿偉
    ，向阿偉報告製造安非他命進度，阿偉於96年7 、8 月交給
    幼齒男子載轉交給我新台幣150 萬元，係為製作安非他命毒
    品費用，遭查扣120 萬元係阿偉交給我籌備安非他命製毒工
    廠餘款。
  (乙)96.9.10 第2次警訊詢：
  1.扣押物是高雄地區貨主「阿偉」叫林俊明（音同，綽號幼齒
    的）帶到彰化市○○里○○路328 巷22號，而該屋係我妹吳
    慧娟所有，目前由我居住使用。
  2.( 問：阿偉為何將毒品叫幼齒寄放在你住所加工？)( 答：
    該毒品係在彰化縣和美鎮中寮幹73Y70 電線桿旁倉庫製造完
    成，成品送到高雄「阿偉」後，發覺成色差，「阿偉」便再
    交予林俊明送到我住處再度加工，加工完成後原定於9 月10
    日下午3 時送到阿偉處，該批毒品製造器具、原料及安非他
    命成品均由高雄地區阿偉製毒集團籌畫製造販售，我僅負責
    幫該集團尋找製毒廠房。)
  3.該集團主要成原有「董仔」及「阿偉」，由他們2 人共同出
    資籌設製毒工廠，幼齒仔負責製造安非他命，我負責尋找製
    毒廠房，由庚○○負責出面承租上述廠房，己○○負責在製
    毒廠房內打雜等工作，「阿偉」等集團約於今年7 、8 月間
    拿新台幣150 萬元給我，用來承租製毒廠房、支付庚○○及
    己○○等人及購買生活用品等開銷，查扣的118 萬7 仟就是
    該150 萬製毒資金所剩餘的款項。
  4.丁○○ (董仔)係 製毒集團的金主，製毒完成董仔會給我50
    萬元。
  5.戊○○ (阿偉)是 製毒集團的金主並交付給我150 萬元。
  6.彰化縣和美鎮中寮幹73Y70 電線桿旁廠房是我叫庚○○出面
    承租的。
  7.於96年7 、8 月間「阿偉」戊○○聯絡上我，他表示最近有
    1 件工作要進行，叫我幫他們找適合場所，因會使用些化學
    用品，會產生些臭味，最好找偏僻地點以免影響鄰居，而成
    品利潤很高，事成之後會給我1 筆謝金，伊便到彰化縣和美
    鎮中寮幹73Y70 電線桿旁倉庫供他們使用及工作，找到後我
    便與阿偉聯絡，他便叫幼齒 (林俊明)來 找我前往看該製毒
    地點，我與戊○○聯絡的專線是戊○○親自交給我的SIM 卡
    。
  8.阿偉的行動電話為0000000000。
  9.( 提示監察譯文)(96.9.7 ，19 時05分使用00-0000000與
    0000000000監察譯文該電話是戊○○打給我的，他向我表示
    ，製造完成的安非他命毒品有1 包 (1 公斤)重 量短少100
    公克，其他包裝亦有重量短少10幾公克。)
 10.電話中戊○○講的牌支就是安非他命，我講的設計圖也是安
    非他命，原本那天戊○○要拿安非他命到我住處洗白，但正
    好我家車棚在施工，暗示他那天不要進去我住處將安非他命
    洗白。
 11.( 提示監察譯文)(96.9.9 ，00 時34分甲○○使用00-00000
    00與0000000000行動電話監察譯文)該 電話是我用公共電話
    打給戊○○，通化內容暗指「安非他命已洗白完成，要戊○○派人來將安非他命載送回去」，內容中以「打麻將」來暗
    示交貨點，「念經那裡」指的是嘉義鄉某鄉的水牛廟，我是
    替林俊明轉達交貨地點。
  (丙)96.9.10 偵訊：
  1.我住在彰化市○○路328巷22號。
  2.現場查扣除製毒工具外，其他東西都是我的。
  3.一開始在96年7 、8 月，在高雄一位阿偉找我，要我找個偏
    僻的地方，他們說要做一些化學藥劑，之後叫一個幼齒的來
    看地方，並租下該地方，之後因東西做壞了不想再進去，所
    以就跑到我住的地方，把東西做一次，被查獲的東西是他們
    的。
  4.我只是負責租下彰化縣中寮幹73Y70 電線桿旁的倉庫。
  5.查扣的現金118 萬7 仟元，是戊○○拿給我叫我去租地方，
    付給師傅買東西，以及戊○○給我的報酬，花剩下的。
  6.約3、4天前到我住處重做。
  7.( 問：己○○說在彰化製造安非他命1 個多月，意見？)(
    答：他應該把製毒地點混淆了，他應該是從幫我工作開始算
    起。)
  8.跟我聯絡的叫阿偉，就是戊○○。
  9.阿偉說要製造農藥，我答應他後，他先拿150 萬元給我，當
    作租廠房的租金及日常開銷。
 10.董仔就是丁○○。
 11.製造好的安非他命是要運送給阿偉，因在加工階段所以何時
    要送給他還不確定。
 12.幼齒負責製造安非他命。
  (丁)96.9.10 審訊 本院羈押審理庭：
  1.認識戊○○、丁○○。
  2.( 問：扣案現金？)( 答 ：那是戊○○，他要我去找偏僻廠
    房，他說還有1 位朋友幼齒仔要在那裡，說如果那個人要買
    什麼就要我幫他買。)
  3.( 問：查扣器具、製造毒品？)( 答 ：伊係遭查獲後才知道
    那些是安非他命，那些器具是戊○○與另一個人在那邊做的
    ，戊○○說他們是要製造殺蟲劑的，他們拿到安溪路我家時
    我覺得很奇怪了，因那些已經是結晶狀了。)
  4.( 問：他們拿到你家時，你是否知道那些是安非他命？)(
    答：知道。)
  5.我並非一開始知道要製造安非他命，他們一開始欺瞞我，要
    我幫他們找廠房，我係後來才知道的。
  6.係幼齒仔負責製造。
  7.我負責找廠房、聯絡、付薪水。
  8.我的酬庸係戊○○起先拿給我那些錢，說如果沒有花完的話
    ，就都給我，並且事後還會拿些錢給我。
  9.自租廠房到查獲約1個月。
(二)、被告己○○有參與製造第二級毒品安非他命之犯行，業據其
    於迭次警、偵訊中及本院羈押審理庭自承在卷：
  (甲)96.9.10 警詢：
  1.在彰化查扣之毒品案非他命毛重3.146 公斤及液態溶液5.5
    公斤是綽號幼齒所有，約在今8 月上旬幼齒跟我說要製造農
    藥，先後將兩桶溶液、燒杯等陸續搬入我彰化安溪路328 巷
    22號住所，幼齒會帶一位「老智仔」 (空仔)幫 忙製造，我
    在的話會幫忙他清洗燒杯，約在八月底才製造出黃色結晶物
    ，分別在一樓客廳及三樓晾乾，他指示我冷氣需持續運轉。
    安非他命是「幼齒」他們的，至於海洛因是誰的我不清楚，
    之後我才發現幼齒製造的東西有結晶反應，我有向幼齒質疑
    該東西並非農藥，他只說過兩天他會開貨車把東西運走，我
    不知道那是毒品。
  2.今年幼齒跟我們說要製造農藥，並拿出新台幣7 萬5 千元給
    庚○○，請我們承租倉庫，最後我們承租了彰化縣和美鎮竹
    圍里中寮幹73Y70 電線桿編號旁倉庫，這期間總共指示我進
    去3 次，都是和庚○○進去的，第一次是負責打掃，第二次
    是協助安裝監視器、冷氣，第三次則是清洗10多個大小玻璃
    燒瓶及打掃環境。
  3.甲○○不曾進入彰化縣和美鎮竹圍里中寮幹73Y70 電線桿編
    號旁倉庫。
  (乙)96.9.10 下午8時16分偵訊
  1.現場查獲的安非他命成品、磅秤、現金118 萬7 仟元、燒瓶
    、濾瓶等是林俊明所有。
  2.( 問：這些東西為何在你住處？)( 答 ：林俊明拿過來的。
    )
  3.林俊明一開始說要借地方做農業，那東西不像安非他命，是
    做完後變成顆粒我才知道那是安非他命。
  4.林俊明在該處做安非他命快一個月了。
  5.我負責洗杯子、打雜、把安非他命成品用冷氣吹乾，不讓溫
    度降下來。
  6.(問：有無看到林俊明在做安非他命？)( 答：
    有。他拿到瓦斯爐上煮，再拿去冰箱冰。)
  7.(問：你為何要幫林俊明做安非他命？)( 答：
    他本來說要做農藥，給我一天5000元。)
  8.甲○○介紹認識林俊明的。
  (丙)96.9.10 審訊 本院羈押庭
  1.鐵皮屋那裡的東西我不知道，安溪路那邊的東西是幼齒帶過
    來的，我住在安溪路那裡，幼齒要我打掃環境、清洗玻璃瓶
    ，他剛開始跟我們說要製造農藥，他剛開始將東西拿過來安
    溪路那裡時，顏色並不像安非他命，後來我們看到成品後問
    他，他才說是安非他命。
  2.製造約1個月了。
  3.我有看過幼齒仔以火烤。
  4.起先說要製造農藥時，我的酬庸1天5仟元。
  5.鐵皮屋起先他請庚○○去租，我跟庚○○有去那裡打掃過。
    (丁)96.10.9 下午3 時29分偵訊
  1.彰化縣安溪路328 巷22號我住在那邊4 個多月了，我是受僱
    於甲○○，替其開車。
  2.我有去過彰化縣和美鎮竹圍里中寮幹73Y70 號電線桿旁工寮
    ，但並未載甲○○去，我是跟庚○○去打掃。
  3.我去過工寮3 次。第1 次去租房子，第2 次去協助裝冷氣，
    第3 次去打掃，都是幼齒叫我們去的。
  4.當時我打掃我看到很多燒杯放在浴室。
  5.在我住的地方查到的安非他命及燒杯內溶液是幼齒帶過來的
    ，海洛因我不知道。
  6.我是透過甲○○介紹認識幼齒的，幼齒請我幫他協助做農藥
    。
  7.查扣的毒品係幼齒所有。
  8.( 問：他 (幼齒)製 造的嗎？)( 答 ：他有帶兩罐棕色液體
    及燒杯去我住的地方做加工。)
  9.伊會幫忙洗燒杯。
 10.幼齒有時自己一人去做，有時帶空仔一起去做。
 11.幼齒於8月中旬過去我那邊，我有遇過3次。
 12.於9月6日左右做出結晶的。
 13.幼齒說一天就好了，叫我們忍耐，所以我借我住的地方給他
    用。
 14.製造過程中有味道，幼齒說本來做農藥就會有味道。
 15.我是被抓前幾天才懷疑是毒品，他只說隔兩天會開車把東西
    載走，且說要給我們錢。
 16.有去幫忙幼齒一天給我們5000元。但我沒拿過錢。
(三)、被告庚○○有參與製造第二級毒品安非他命之犯行，業據其
    於迭次警、偵訊中及本院羈押審理庭自承在卷：
  (甲)96.9.10 警詢
  1.現場查扣的是屬於我老闆「幼齒」所有，
  2.( 問：為何綽號「幼齒」男子會在該處存放及製作？)( 答
    ：於96年7 月18日幼齒叫我前往承租他已經看好的，位於彰
    化縣和美鎮竹圍里中寮幹73Y70 電線桿的倉庫，所以我依照
    幼齒的指示前往該處找房東陳傳謀，以每月新台幣2.5 萬價
    格承租，並訂定年期合約，租妥後幼齒開1 輛貨車給我，要
    我將用品載運到前述承租倉庫內，由96年6 月初每月幼齒付
    我3 萬元薪資，我依照幼齒指示替他租妥房舍及運妥毒品製
    造工具後，幼齒偶而會叫我清洗一些玻璃器皿及清潔內部，
    其他有關製作毒品流程並未讓我參與。)
  3.於96.9.9在前述地點查獲隻安非他命都是屬幼齒所有。
  4.我負責承租製毒廠房及打雜工作，至於製成安非他命數量有
    多少，因我未接觸成品，其他人應該比較清楚。
  (乙)96.9.10 偵訊
  1.彰化縣和美鎮電線桿旁倉庫，我知道那有安非他命器具但不
    知道有成品。
  2.彰化縣和美鎮中寮幹７３Ｙ７０電線桿旁的倉庫是幼齒叫我
    去租的。
  3.幼齒跟我說要做農藥的。
  4.我到倉庫5、6次，去的時候都沒有人。
  5.我領幼齒的薪水，1 個月3 萬我領了4 個月了，負責幫他打
    掃彰化市○○路328 巷22號，及跑腿載東西。
  6.幼齒有將白白的東西放在玻璃杯內瓦斯爐上煮，但我不知道
    那時什東西。 (在上開住址)
  7.倉庫查扣的東西都是幼齒的。
  8.我去倉庫之前甲○○跟己○○就在那了。
  (丙)96.9.10 審訊  本院羈押審理庭
  1.伊不知道他們係製造安非他命，係受僱於幼齒仔，他要我打
    掃、載東西、跑腿買吃的，並要我清洗玻璃瓶。
  2.鐵皮屋是幼齒仔要我去租的，他說要製造農藥。
  3.我平常住在安溪路那，與甲○○、庚○○同住。
  4.( 問：製造半成品後拿到安溪路那，你是否知情？)( 答 ：
    我不知道，我平常都一個人在鐵皮屋，我不知道那些是什麼
    東西，我看到那些白白的東西，我問幼齒仔農藥不是液體嗎
    ，他說還要加水。)
  5.酬庸1個月3萬元。我領薪水4個月了。
  (丁)96.10.9  警詢
  1.幼齒於7 月中旬時，他到彰化市○○路328 巷22號先向我表
    示要我代為出面向房東陳傳謀承租彰化縣和美鎮竹圍里中寮
    幹７３Ｙ７０電線桿旁的倉庫並支付新台幣7 萬5 仟元供我
    承租工廠，等承租日子確定後他會叫甲○○通知我出面承租
    ，甲○○則於3 、4 天叫己○○陪我一同前往房東陳傳謀住
    家簽約。
  2.在彰化倉庫查扣的是「幼齒」所有，我承租該倉庫供他使用
    後，於今年7 月底、8 月初，幼齒曾兩次叫我幫他到我住處
     (彰化市○○路)， 用小貨車將以紙箱裝滿之物品載往和美
    鎮竹圍里中寮幹７３Ｙ７０電線桿旁倉庫內藏放。
  3.幼齒製作安非他命期間，除指示我搬運紙箱外，曾指示我在
    承租之初進去倉庫打掃，之後有2 次，前面1 次是我跟己○○進去打掃整理、清洗燒瓶並把使用後的化學藥品空瓶裝入
    垃圾袋，第3 次只有我一人進去打掃，共進入倉庫3 次，他
    於6 月中旬開始支付我新台幣3 萬元做報酬，到查獲為止，
    已給付我9 萬元。
  4.據我所知甲○○未曾進去過倉庫。
  5.我跟幼齒在今年5月份喝酒認識的。
  6.指認相片中為製毒師傅「幼齒」
  (戊)96.10.9  偵訊
  1.於7 月中旬，幼齒委託我租彰化縣中寮幹73Y70 電線桿旁工
    寮
  2.我幫幼齒打掃房子他有薪水給我。
  3.我幫幼齒租房子、載東西及打掃。
  4.於96年6月開始拿薪水，一個月3萬元。
  5.幼齒說租房子要做農藥。
  6.我去倉庫共4 、5 次，租的時候1 次，打掃2 次，載東西2
    次。
  7.幼齒叫我去住在安溪路328 巷22號我才認識甲○○。
  8.幼齒有去過安溪路328 巷22號我看過他拿玻璃杯裝水在煮。
  9.幼齒有交給我7萬5請我承租工廠。
(四)、被告甲○○、己○○、庚○○3人雖以前詞置辯，惟查
  1.當今農耕利潤甚低，農藥銷路亦不佳，且欲製造農藥成多須
    由大工廠以繁雜之機器製造，不可能由被告少數幾個人及以
    扣案之少數機器即可製造，且製造數量少亦不符合成本。
  2.果如被告等所辯，須找偏僻地區製造農藥，又怎麼會找如被
    查獲地點之人口眾多之彰化市或和美鎮？又何須裝置多部監
    視器？又何必使用到脫水器？
  3.被告甲○○自承共犯丁○○、戊○○等金主先交付其150 萬
    元，製毒完成後會給伊50萬元；被告己○○自承綽號幼齒之
    （林俊明）之人每日給付伊5000元，換算之後1 月即有15萬
    元之收入，果係製造農藥，何來如此高之利潤？
  4.被告等自承96年9 月6 日即製造出結晶物，則此時被告等亦
    已知悉所製造者為安非他命，是被告3 人上揭辯解，顯不足
    採。
(五)、本院復審酌被告甲○○、己○○、庚○○3 人於被查獲之初
    ，其等之供述及證述，於製造安非他命之資金、器械來源、
    共犯、進行之情節，均大致相符，顯見其等上揭自白供述及
    證述，應堪信實；其等事後翻異前詞係屬飾卸之詞。此外復
    有如附表一、二所示之物扣案可證，而該等扣案物類多係製
    造安非他命所用之原料、器械、物品或盛裝之工具，事證明
    確，甲○○、己○○、庚○○3 人有與共犯丁○○、戊○○
    、綽號幼齒等共犯共同製造第二級毒品安非他命之犯行，應
    堪認定。
二、核被告甲○○、己○○、庚○○所為，均係犯毒品危害防制
    條例第4 條第2 項之製造第二級毒品罪。其等製造第二級毒
    品後，復進而持有，其等持有毒品之低度行為應為其製造毒
    品之高度行為所吸收，不另論罪。其等與丁○○、戊○○、
    乙○○及綽號「幼齒」之不詳姓名、年籍之成年人間，有犯
    意聯絡及行為分擔，均為共同正犯。又被告甲○○曾因竊盜
    罪經法院判處有期徒刑10月，於民國96年3 月19日縮刑期滿
    執行完畢，5 年之內再犯有期徒刑以上刑之本罪，為累犯，
    本應依法加重其刑，惟因本件被告等所犯者為死刑、無期徒
    刑之罪，依刑法第64條、第65條之規定，不得加重其刑。爰
    審酌被告甲○○、己○○、庚○○為圖私利，從事毒品製造
    行為，倘成品流入市面，對於民眾身心健康及社會治安危害
    甚鉅，惡性非輕，惟渠等僅係居於從屬地位，且事後有承認
    部分犯行，態度尚可，並供出共犯等情，而被告甲○○於被
    告3 人中係居於較重要之地位，及其他一切情狀，分別量處
    如主文第一、二、三項所示之刑；又本院認有併予處奪公權
    之必要，爰各宣告褫奪公權4 年，以示懲儆。扣案如附表三
    之毒品甲基安非他命成品及半成品，應依毒品危害防制條例
    第18條第1 項規定宣告沒收銷毀；扣案如附表四之物，均係
    供被告甲○○、己○○、庚○○3 人與共犯丁○○、戊○○
    等人製造毒品安非他命所用之財物，應依同條例第19條第1
    項規定宣告沒收之。至扣案工廠鐵門遙控器2 個、房屋租賃
    契書1 份，並非製造安非他命犯罪所用之物，爰不予宣告沒
    收。
據上論斷，應依刑事訴訟法第299 條第1 項前段，毒品危害防制
條例第4 條第2 項、第18條第1 項前段、第19條第1 項、刑法第
11條、第28條、第47條第1 項、第37條第2項，判決如主文。
本案經檢察官丙○○到庭執行職務。
中    華    民    國    97    年    5     月    27    日
                  刑事第九庭  審判長法  官  張世賢
                                    法  官  陳建和
                                    法  官  黃紀錄
以上判決正本證明與原本無異
如不服本判決，應於送達後10日內，向本院提出上訴狀。
中    華    民    國    97    年    5     月    27    日
                                    書記官  簡鴻雅
附錄本案論罪科刑法條全文毒品危害防制條例第4 條製造、運輸
、販賣第一級毒品者，處死刑或無期徒刑；處無期徒刑者，得併
科新臺幣1 千萬元以下罰金。
製造、運輸、販賣第二級毒品者，處無期徒刑或7 年以上有期徒
刑，得併科新臺幣7 百萬元以下罰金。
製造、運輸、販賣第三級毒品者，處5 年以上有期徒刑，得併科
新臺幣5 百萬元以下罰金。
製造、運輸、販賣第四級毒品者，處3 年以上10年以下有期徒刑
，得併科新臺幣3 百萬元以下罰金。
製造、運輸、販賣專供製造或施用毒品之器具者，處1 年以上7
年以下有期徒刑，得併科新臺幣1 百萬元以下罰金。
前五項之未遂犯罰之。
  附表一（於彰化市○○路328巷22號查扣之物）:
      ┌─┬──────────┬───────────┐
      │編│物品名稱            │數量                  │
      │號│                    │                      │
      ├─┼──────────┼───────────┤
      │1 │甲基安非他命成品    │5包（淨重3155.2公克， │
      │  │                    │純度91.66%，純質淨重  │
      │  │                    │2892.06公克）         │
      ├─┼──────────┼───────────┤
      │2 │液態甲基安非他命    │1桶（淨重5200公克，空 │
      │  │                    │包裝重600公克，純度   │
      │  │                    │12.97%，純質淨重674.44│
      │  │                    │公克）                │
      ├─┼──────────┼───────────┤
      │3 │磅秤                │1個                   │
      ├─┼──────────┼───────────┤
      │4 │脫水機              │1台                   │
      ├─┼──────────┼───────────┤
      │5 │寶特瓶              │3支                   │
      ├─┼──────────┼───────────┤
      │6 │燒杯                │5個                   │
      ├─┼──────────┼───────────┤
      │7 │濾瓶                │1瓶                   │
      ├─┼──────────┼───────────┤
      │8 │塑膠盒              │1個                   │
      ├─┼──────────┼───────────┤
      │9 │試紙                │1包                   │
      ├─┼──────────┼───────────┤
      │10│燒網                │2個                   │
      ├─┼──────────┼───────────┤
      │11│洗衣袋              │1個                   │
      ├─┼──────────┼───────────┤
      │12│海洛因              │1包（驗前淨重0.279公克│
      │  │                    │、驗後淨重0.265公克） │
      ├─┼──────────┼───────────┤
      │13│行動電話（0000000000│9支                   │
      │  │、0000000000、      │                      │
      │  │0000000000、        │                      │
      │  │0000000000、        │                      │
      │  │0000000000、        │                      │
      │  │0000000000、        │                      │
      │  │0000000000）        │                      │
      ├─┼──────────┼───────────┤
      │14│現金新台幣0000000元 │                      │
      └─┴──────────┴───────────┘
  附表二（彰化縣和美鎮竹圍里中寮幹73Y73 電線桿旁之鐵皮工
          寮查扣之物）:
      ┌─┬──────────┬───────────┐
      │1 │石棉蕊網支架        │9個                   │
      ├─┼──────────┼───────────┤
      │2 │多口燒瓶            │8個                   │
      ├─┼──────────┼───────────┤
      │3 │大型塑膠桶          │10個                  │
      ├─┼──────────┼───────────┤
      │4 │電風扇              │4台                   │
      ├─┼──────────┼───────────┤
      │5 │液態安非他命        │1瓶（大瓶裝），淨重   │
      │  │                    │4875 公克，空包裝重125│
      │  │                    │公克，純度16.09%，純質│
      │  │                    │淨重784.39公克。      │
      ├─┼──────────┼───────────┤
      │6 │液態安非他命        │1瓶（小瓶裝），淨重255│
      │  │                    │公克、空包裝重25公克，│
      │  │                    │純度45.38%，純質淨重  │
      │  │                    │115.72公克。          │
      ├─┼──────────┼───────────┤
      │7 │快速爐              │7組                   │
      ├─┼──────────┼───────────┤
      │8 │瓦斯爐              │2組                   │
      ├─┼──────────┼───────────┤
      │9 │導管支架            │7支                   │
      ├─┼──────────┼───────────┤
      │10│排油煙機            │1臺                   │
      ├─┼──────────┼───────────┤
      │11│冷凝管              │2箱                   │
      ├─┼──────────┼───────────┤
      │12│大小燒杯            │5箱                   │
      ├─┼──────────┼───────────┤
      │13│分液漏斗            │1箱                   │
      ├─┼──────────┼───────────┤
      │14│各項彎管連接管      │1箱                   │
      ├─┼──────────┼───────────┤
      │15│溫度計              │1盒                   │
      ├─┼──────────┼───────────┤
      │16│濾紙                │4盒                   │
      ├─┼──────────┼───────────┤
      │17│石棉芯網            │1箱                   │
      ├─┼──────────┼───────────┤
      │18│陶瓷漏斗            │2個                   │
      ├─┼──────────┼───────────┤
      │19│真空馬達            │3台                   │
      ├─┼──────────┼───────────┤
      │20│鹽酸                │1箱                   │
      ├─┼──────────┼───────────┤
      │21│紅磷                │2箱                   │
      ├─┼──────────┼───────────┤
      │22│碘                  │2箱                   │
      ├─┼──────────┼───────────┤
      │23│氫氧化鈉            │2箱                   │
      ├─┼──────────┼───────────┤
      │24│化學藥劑空瓶        │1箱                   │
      ├─┼──────────┼───────────┤
      │25│試紙                │5盒                   │
      ├─┼──────────┼───────────┤
      │26│塑膠量杯            │2個                   │
      ├─┼──────────┼───────────┤
      │27│塑膠漏斗            │2個                   │
      ├─┼──────────┼───────────┤
      │28│冰箱                │1台                   │
      ├─┼──────────┼───────────┤
      │29│磅秤                │1台                   │
      ├─┼──────────┼───────────┤
      │30│瓦斯                │4桶                   │
      ├─┼──────────┼───────────┤
      │31│20公升塑膠桶        │5個                   │
      ├─┼──────────┼───────────┤
      │32│工廠鐵門遙控器      │2個                   │
      ├─┼──────────┼───────────┤
      │33│房屋租賃契約書      │1份                   │
      ├─┼──────────┼───────────┤
      │34│手機                │1支(庚○○0000000000) │
      └─┴──────────┴───────────┘
附表三:
      ┌─┬──────────┬───────────┐
      │編│物品名稱            │數量                  │
      │號│                    │                      │
      ├─┼──────────┼───────────┤
      │1 │甲基安非他命成品    │5包（淨重3155.2公克， │
      │  │                    │純度91.66%，純質淨重  │
      │  │                    │2892.06公克）         │
      ├─┼──────────┼───────────┤
      │2 │液態甲基安非他命    │1桶（淨重5200公克，空 │
      │  │                    │包裝重600公克，純度   │
      │  │                    │12.97%，純質淨重674.44│
      │  │                    │公克）                │
      ├─┼──────────┼───────────┤
      │3 │液態安非他命        │1瓶（大瓶裝），淨重   │
      │  │                    │4875 公克，空包裝重125│
      │  │                    │公克，純度16.09%，純質│
      │  │                    │淨重784.39公克。      │
      ├─┼──────────┼───────────┤
      │4 │液態安非他命        │1瓶（小瓶裝），淨重255│
      │  │                    │公克、空包裝重25公克，│
      │  │                    │純度45.38%，純質淨重  │
      │  │                    │115.72公克。          │
      └─┴──────────┴───────────┘
  附表四:
      ┌─┬──────────┬───────────┐
      │編│物品名稱            │數量                  │
      │號│                    │                      │
      ├─┼──────────┼───────────┤
      │1 │磅秤                │1個                   │
      ├─┼──────────┼───────────┤
      │2 │脫水機              │1台                   │
      ├─┼──────────┼───────────┤
      │3 │寶特瓶              │3支                   │
      ├─┼──────────┼───────────┤
      │4 │燒杯                │5個                   │
      ├─┼──────────┼───────────┤
      │5 │濾瓶                │1瓶                   │
      ├─┼──────────┼───────────┤
      │6 │塑膠盒              │1個                   │
      ├─┼──────────┼───────────┤
      │7 │試紙                │1包                   │
      ├─┼──────────┼───────────┤
      │8 │燒網                │2個                   │
      ├─┼──────────┼───────────┤
      │9 │洗衣袋              │1個                   │
      ├─┼──────────┼───────────┤
      │10│行動電話（0000000000│9支                   │
      │  │、0000000000、      │                      │
      │  │0000000000、        │                      │
      │  │0000000000、        │                      │
      │  │0000000000、        │                      │
      │  │0000000000、        │                      │
      │  │0000000000）        │                      │
      ├─┼──────────┼───────────┤
      │11│石棉蕊網支架        │9個                   │
      ├─┼──────────┼───────────┤
      │12│多口燒瓶            │8個                   │
      ├─┼──────────┼───────────┤
      │13│大型塑膠桶          │10個                  │
      ├─┼──────────┼───────────┤
      │14│電風扇              │4台                   │
      ├─┼──────────┼───────────┤
      │15│快速爐              │7組                   │
      ├─┼──────────┼───────────┤
      │16│瓦斯爐              │2組                   │
      ├─┼──────────┼───────────┤
      │17│導管支架            │7支                   │
      ├─┼──────────┼───────────┤
      │18│排油煙機            │1臺                   │
      ├─┼──────────┼───────────┤
      │19│冷凝管              │2箱                   │
      ├─┼──────────┼───────────┤
      │20│大小燒杯            │5箱                   │
      ├─┼──────────┼───────────┤
      │21│分液漏斗            │1箱                   │
      ├─┼──────────┼───────────┤
      │22│各項彎管連接管      │1箱                   │
      ├─┼──────────┼───────────┤
      │23│溫度計              │1盒                   │
      ├─┼──────────┼───────────┤
      │24│濾紙                │4盒                   │
      ├─┼──────────┼───────────┤
      │25│石棉芯網            │1箱                   │
      ├─┼──────────┼───────────┤
      │26│陶瓷漏斗            │2個                   │
      ├─┼──────────┼───────────┤
      │27│真空馬達            │3台                   │
      ├─┼──────────┼───────────┤
      │28│鹽酸                │1箱                   │
      ├─┼──────────┼───────────┤
      │29│紅磷                │2箱                   │
      ├─┼──────────┼───────────┤
      │30│碘                  │2箱                   │
      ├─┼──────────┼───────────┤
      │31│氫氧化鈉            │2箱                   │
      ├─┼──────────┼───────────┤
      │32│化學藥劑空瓶        │1箱                   │
      ├─┼──────────┼───────────┤
      │33│試紙                │5盒                   │
      ├─┼──────────┼───────────┤
      │34│塑膠量杯            │2個                   │
      ├─┼──────────┼───────────┤
      │35│塑膠漏斗            │2個                   │
      ├─┼──────────┼───────────┤
      │36│冰箱                │1台                   │
      ├─┼──────────┼───────────┤
      │37│磅秤                │1台                   │
      ├─┼──────────┼───────────┤
      │38│瓦斯                │4桶                   │
      ├─┼──────────┼───────────┤
      │39│20公升塑膠桶        │5個                   │
      ├─┼──────────┼───────────┤
      │40│手機                │1支(庚○○0000000000) │
      ├─┼──────────┼───────────┤
      │41│現金新台幣0000000元 │                      │
      └─┴──────────┴───────────┘


司法院資訊處製作；財團法人民間司法改革基金會備份。
